【裁判字號】    90,易,1992
【裁判日期】    900629
【裁判案由】    毒品危害防制條例
【裁判全文】
臺灣臺中地方法院刑事判決                          九十年度易字第一九九二號
    公  訴  人  台灣台中地方法院檢察署檢察官
    被      告  甲○○
右列被告因違反毒品危害防制條例案件，經檢察官提起公訴（九十年度毒偵字第二六
七一號），本院判決如左：
    主  文
甲○○施用第二級毒品，累犯，處有期徒刑柒月。扣案之安非他命參小包（毛重玖公
克）沒收銷燬之。
    事  實
一、甲○○曾於民國（下同）八十六年六月二十六日因違反麻醉藥品管理條例案件，
    經台灣南投地方法院判處有期徒刑四月，如易科罰金以三百元折算一日確定，甫
    於八十六年十二月二十六日執行完畢。復於八十八年六月間再度因違反毒品危害
    防制條例案件，經依本院裁定觀察、勒戒後，認無繼續施用毒品之傾向，而由台
    灣台中地方法院檢察署檢察官於八十八年六月二十二日以八十八年度偵字第一三
    五○四號為不起訴處分後，猶不思悔改，竟基於施用第二級毒品安非他命之犯意
    ，於九十年五月十七日，在台中縣太平市○○路一四六三巷三三弄十七號旁工寮
    內，將第二級毒品安非他命少許置於鋁箔紙上，以火燒烤而吸其煙霧之方式，施
    用第二級毒品安非他命一次。嗣於九十年五月十八日中午十二時三十分許，在上
    開工寮旁，為警查獲，並當場在其身上扣得其所有之第二級毒品安非他命一小包
    （毛重三．五公克），復前往其居所即前開工寮內搜索查獲其所有之第二級毒品
    安非他命二小包（毛重五．五公克），並經採尿送驗呈甲基安非他命陽性反應，
    而查悉上情；經本院裁定送觀察、勒戒後，認有繼續施用傾向。
二、案經台中縣警察局霧峰分局報請台灣台中地方法院檢察署檢察官偵查起訴。
    理  由
一、訊據被告甲○○對於右揭施用安非他命之事實坦承不諱，復有台中縣衛生局檢驗
    尿水報告書一紙、搜索扣押證明筆錄一紙及現場草圖一紙附卷可稽，且有安非他
    命三小包扣案可資佐證。又被告前因施用毒品案件，經本院裁定送觀察、勒戒後
    ，認無繼續施用毒品之傾向，並由臺灣台中地方法院檢察署檢察官以八十八年度
    偵字第一三五○四號為不起訴處分確定在案，有臺灣台中地方法院檢察署刑案資
    料查註紀錄表一份在卷可稽，其於五年內再犯毒品危害防制條例第十條之罪，經
    本院裁定送觀察勒戒後，認有繼續施用毒品傾向，此有台灣台中看守所九十年五
    月二十九日九十中所正總字第一七八一號函附「有無繼續施用毒品傾向證明書」
    一份附卷可稽，足徵其自白與事實相符而可採信。雖被告於本院審理時辯稱扣案
    之安非他命其中二小包非其所有，而係友人「范隨錦」所有云云。惟查，扣案之
    安非他命均為被告所有等情，業據被告於警訊及偵查中自承不諱，且被告於警訊
    中供述該安非他命係向綽號「小海」之男子以新台幣八千元購得等語（見偵查卷
    第十二頁），又被告為警查獲時除被告外並無他人，則被告於本院審理時始為上
    開辯解，顯係事後圖卸之詞，自難採信。本件事證明確，被告二犯犯行，堪以認
    定。
二、查安非他命係毒品危害防制條例第二條第二項第二款所規定之第二級毒品，不得
    非法持有、施用，被告違反此項規定，核係犯毒品危害防制條例第十條第二項之
    罪。被告持有毒品進而施用，則其持有之低度行為為施用之高度行為所吸收，不
    另論罪。查被告曾有如事實欄所示之前科，有台灣高等法院被告全國前案紀錄表
    及台灣台中地方法院檢察署刑案資料查註紀錄表各一件在卷可參，其於五年以內
    再犯本件有期徒刑以上之罪，為累犯，應依刑法第四十七條規定加重其刑。爰審
    酌被告前已有施用毒品犯行，既經觀察勒戒為不起訴處分後，仍繼續施用毒品，
    猶不知悔改，再次施用毒品不輟及其犯罪之目的、手段、所生危害及施用第二級
    毒品安非他命之期間、次數，以及犯罪後之態度等一切情狀，量處如主文所示之
    刑。
三、至於扣案之第二級毒品安非他命三小包（毛重九公克，起訴書誤載為三．五公克
    ），係查獲之毒品，依毒品危害防制條例第十八條第一項前段規定併予宣告沒收
    銷燬之。
據上論斷，應依刑事訴訟法第二百九十九條第一項前段，毒品危害防制條例第十條第
二項、第十八條第一項前段、第二十條第三項前段，刑法第十一條前段、第四十七條
，判決如主文。
中      華      民      國    九十      年      六      月    二十九    日
                                    臺灣臺中地方法院刑事第七庭
                                        法  官  夏  一  
如不服本判決，應於判決送達後十日內，向本院提出上訴狀。
                                        書記官
中      華民      國    九十      年      六      月    二十九    日
附錄論罪法條：
毒品危害防制條例第十條第二項
施用第二級毒品者，處三年以下有期徒刑。


司法院資訊處製作；財團法人民間司法改革基金會備份。
